Homework 3

Investigue cómo leer un archivo CSV desde R.

Asegúrate de reemplazar "ruta_del_archivo.csv" con la ruta y nombre de tu archivo CSV.

La función read.csv() se utiliza cuando el delimitador en el archivo CSV es una coma (,). Si el delimitador es un punto y coma (;), puedes utilizar la función read.csv2() en su lugar.

La función read.csv() devuelve un objeto de tipo data.frame que contiene los datos del archivo CSV. Puedes realizar operaciones y análisis adicionales sobre este objeto según tus necesidades.

Recuerda que, antes de leer un archivo CSV en R, asegúrate de tener el paquete readr o utils instalado en tu entorno R. Puedes instalarlos utilizando el comando install.packages("readr") o install.packages("utils"), respectivamente.

```{r}
library(gapminder)
library(dplyr)

# Ruta del archivo CSV
archivo_csv <- "c:/users/Cristian/downloads/primary_results.csv"

# Leer archivo CSV con delimitador ","
dataset_results <- read.csv(archivo_csv)

# Leer archivo CSV con delimitador ";"
# datos <- read.csv2(archivo_csv)

# Imprimir los datos
print(dataset_results)
dataset_results


```
Funcion select

Investigue acerca de la función select() de la paquetería de dplyr.

En este ejemplo, creamos un data frame llamado datos con columnas de Nombre, Edad, Ciudad y Salario. Luego utilizamos la función select() para seleccionar solo las columnas Nombre y Salario del data frame. El resultado se almacena en un nuevo data frame llamado datos_seleccionados. Por último, imprimimos el nuevo data frame para ver los resultados.
```{r}
# Cargar la paquetería dplyr
library(dplyr)

# Crear un data frame de ejemplo
datos <- data.frame(
  Nombre = c("Juan", "María", "Pedro"),
  Edad = c(25, 30, 35),
  Ciudad = c("Madrid", "Barcelona", "Valencia"),
  Salario = c(3000, 3500, 4000)
)

# Seleccionar solo las columnas Nombre y Salario
datos_seleccionados <- select(datos, Nombre, Salario)


```


1. Filtrar todos los votos del estado de Florida.

```{r}
dataset_results %>%
  filter(state == "Florida")
```
2.1. Filtrar votos para los candidatos Hillary Clinton o Donald Trump
2.2. Filtrar votos para el partido Demócrata y el condado Shelby
2.3. Filtrar votos para el estado de Alabama y que la cantidad de votos sea mayor a
15000.


```{r}
# 2.1. Filtrar votos para los candidatos Hillary Clinton o Donald Trump
dataset_results %>%
  filter(candidate == "Hillary Clinton" | candidate == "Donald Trump")

# 2.2. Filtrar votos para el partido Demócrata y el condado Shelby
dataset_results %>%
  filter(party == "Democrat", county == "Shelby")

# 2.3. Filtrar votos para el estado de Alabama y que la cantidad de votos sea mayor a 15000.
dataset_results %>%
  filter(state == "Alabama", votes > 15000)

```
Utilice la función select y arrange para el siguiente filtrado:

3.1. Filtrar votos para el estado de Texas y el condado Denton, seleccionando
únicamente las columnas party, candidate, votes, luego ordene de forma
descendente por la columna votes.

```{r}
dataset_results %>%
  filter(state == "Texas", county == "Denton") %>%
  select(party, candidate, votes) %>%
  arrange(desc(votes))
  
```

Utilice el verbo mutate y arrange para el siguiente filtrado:
4.1. Filtrar por el partido Republicano, que el candidato sea Ted Cruz en el estado de
Alaska, luego agregue una columna que se llame vote_count que sea la división de
votes por fraction_votes (votes/fraction_votes), finalmente ordene de forma
descendente por vote_count.

```{r}
#mutate (poder cambiar el valor de una columna)


dataset_results %>%
  filter(party == "Republican", candidate == "Ted Cruz", state == "Alaska") %>%
  mutate(vote_count = votes/fraction_votes) %>%
  arrange(desc(vote_count))
  

#utilizar mutate para crear una nueva columna vote_count

#/ dataset_results %>%
  #/ mutate(vote_count = votes/fraction_votes)

```

